臺灣桃園地方法院交通事件裁定　　　　 93年度交聲字第477號
原處分機關　交通部公路總局新竹區監理所中壢監理站
異　議　人　甲○○　男　42歲.
即受處分人
上列異議人因違反道路交通管理處罰條例案件，對於交通部公路
總局新竹區監理所中壢監理站違反道路交通管理事件裁決書所為
處分（原處分案號：中華民國93年8 月12日壢監裁字第裁53－DT
0000000 號），聲明異議，本院裁定如下：
        主  文
異議駁回。
        理  由
一、聲明異議意旨略以：異議人已依規定繳費，先前未接獲任何
    通知或罰單告知停車未繳費，中壢監理站逕寄裁決書罰鍰，
    不符合正當之行政程序，又停車繳費收據註明保存6 個月，
    裁決書送達日期卻已逾事發1 年，遠超過收據保存期限，民
    眾若僅保存收據6 個月，事後收到裁決書如何自保？如此行
    政程序豈非擾民？且停車費1 小時30元，因駕駛人未見收費
    單或疏忽漏繳，便遭逕行加倍罰鍰2400元，為應繳停車費之
    80倍，不符法律比例原則。為此聲明異議，請求准予撤銷等
    語。
二、按汽車駕駛人停車時，在道路收費停車處所停車，不依規定
    繳費者，處新臺幣600 元以上1200元以下罰鍰，道路交通管
    理處罰條例第56條第1 項第11款定有明文。
三、經查：異議人於民國92年8 月8 日中午12時30分許，將車牌
    號碼LA－6458號自小客車，停放在桃園縣中壢市○○路○○
    路邊收費停車格，惟未於桃園縣政府公告期間內（自停車日
    起15日內）繳費，而係遲至同年11月2 日始繳交停車費，經
    桃園縣政府警察局據此違規事由逕行舉發並填具第DT－0000
    000 號舉發違反道路交通管理事件通知單，再經交通部公路
    總局新竹區監理所中壢監理站於93年8 月12日據以開具壢監
    裁字第裁53－DT0000000 號違反道路交通管理事件裁決書等
    情，有OK便利商店平鎮湧光店代收款專用繳款證明、桃園縣
    政府警察局第DT－1094 23 號違規查詢單影本、前開裁決書
    、桃園縣政府交通局94年3 月17日桃交停字第0940005710號
    函附之桃園縣政府公有路邊停車收費繳費存根聯影本各乙紙
    附卷足佐，而異議人亦不否認其於上開時地將前揭車輛停放
    在路邊收費停車格，且逾期繳費遲至92年11月2 日始完成繳
    費等情（見卷附異議狀）。而桃園縣公有路邊收費停車格均
    駕駛人停車離場時如未見繳費單或倘對補繳停車費有疑義時
    ，請於繳費期限15日內，向桃園縣政府交通局停車服務中心
    查詢主動補費完成法定程序。且該局為避免駕駛人因一時疏
    忽或停車繳費單遺失而遭受600 元以上1200元以下之違規停
    車罰緩，即日起提供電話語音及網路查詢在繳費期限內尚未
    繳納之停車費，也可在該網路系統中登錄所屬車輛之連絡方
    式，由該局在繳費截止期限前5 日以車主所選擇之通知方式
    主動提醒繳交停車費各節，有桃園縣政府交通局93年9 月16
    日桃交停字第0930026143號函附卷可憑，故使用前述公有路
    邊停車路段及停車場者，本即知使用者必須付費，且應按前
    揭繳費期限繳費之規定，觀諸異議人於92年11月2 日猶自行
    持路邊停車收費繳費單前往OK便利商店繳費之情以觀（有OK
    便利商店平鎮湧光店代收款專用繳款證明影本乙紙附卷可考
    ），益見異議人亦明知車輛停放在公有路邊停車場須按期繳
    費之情，異議人既逾期繳費，原舉發機關依此違規事由逕行
    舉發，於法並無不合，自不因異議人事後補繳停車費即可卸
    免其責，異議人上開違規事實至堪認定。
四、異議人雖辯稱：(一)未接獲任何通知或罰單告知停車未繳費，
    即逕寄裁決書罰鍰，不符合正當之行政程序云云。惟查，異
    議人前開違規事實，業據桃園縣政府警察局逕行舉發並填具
    第DT－0000000 號舉發違反道路交通管理事件通知單依法寄
    發通知異議人，且查無退件紀錄一節，有桃園政府交通局93
    年9 月16日桃交停字第0930026143號函在卷可稽，由此堪認
    ，原舉發機關確已寄發前開違規通知單，是縱然異議人未實
    際收受本件舉發通知單，然原舉發機關既查無退件，顯然已
    將違規通知單合法送達，異議人空言否認未接獲任何通知或
    罰單云云，自難信實。(二)又異議人於92年11月2 日至OK便利
    商店繳付本件停車費之繳款證明中明白記載「本收據請保留
    6 個月以上」，有前述OK便利商店平鎮湧光店代收款專用繳
    款證明影本可考，異議人誤認該收據保留期限僅6 個月，而
    質疑裁決書送達日期遠超過其保留收據之6 個月期間無法自
    保，並無可採。而況，收據本即具有證明相關事項之作用，
    異議人為保全自身權益本應自行保留，未可以此理由任意指
    摘行政作業擾民。抑且，異議人在路邊收費停車處所停車，
    未在繳費期限內繳費，已該當前揭道路交通管理處罰條例第
    56條第1 項第11款之規定，詳如前述，縱然異議人事後補繳
    之收據保留期限已過，就異議人前開違規事由亦不生影響，
    異議人質疑民眾如何自保云云，洵非的論。(三)至異議人另辯
    稱：停車1 小時30元，因疏忽漏繳即加倍罰鍰2400元，為應
    繳停車費之80倍，顯不符法律比例原則云云。按汽車駕駛人
    停車時，在道路收費停車處所停車，不依規定繳費者，處新
　　臺幣600 元以上1200元以下罰鍰，道路交通管理處罰條例第
　  56條第1 項第11款定有明文，原裁決機關在上開法定範圍內
    ，參酌違反道路交通管理事件統一裁罰基準及處理細則第41
    條第4 項規定裁處異議人600 元罰鍰（按本件聲明異議案件
    移送書意見欄第二點最後一行，已將原裁決之處罰主文一之
    罰鍰金額更正為『新台幣六百元整』，處罰主文二(一)更正為
    『易處吊扣駕駛執照一個月』），於法並無不合，且係最低
    罰鍰金額，而況罰鍰金額係行政機關對個案違規裁處罰鍰之
    裁量權限，不容異議人任意指為違法或不符比例原則，異議
    人前開所辯，亦無可採。
五、綜上所述，本件異議人違規事由明確，從而，原裁決機關以
    上述理由爰引前揭法條之規定，裁處異議人新台幣600 元之
    罰鍰，核無不合。異議人猶執前詞，任意指摘原處分不當，
    非有理由，應予駁回。
據上論斷，應依道路交通管理處罰條例第87條第2 項、道路交通
案件處理辦法第19條，裁定如主文。
中　　華　　民　　國　　94　　年　　3 　　月　　31　　日
                  臺灣桃園地方法院交通法庭
                      法  官  林惠霞
上正本證明與原本無異。
如不服本裁定，應於裁定送達後 5日內向本院提出抗告狀。
                      書記官  陳恩如
中　　華　　民　　國　　94　　年　　3 　　月　　31　　日
